【裁判字號】    95,台上,2001
【裁判日期】    950419
【裁判案由】    貪污
【裁判全文】
最高法院刑事判決            九十五年度台上字第二００一號
    上 訴 人  甲○○
                      3段世斌.
                      15樓
上列上訴人因貪污案件，不服台灣高等法院中華民國九十五年二
月二十二日第二審判決（九十四年度上訴字第三八九五號，起訴
案號：台灣桃園地方法院檢察署九十二年度偵字第一二七九一號
、九十三年度偵字第二三○六號），提起上訴，本院判決如下：
    主  文
上訴駁回。
    理  由
按刑事訴訟法第三百七十七條規定，上訴於第三審法院，非以判
決違背法令為理由，不得為之。是提起第三審上訴，應以原判決
違背法令為理由，係屬法定要件。如果上訴理由狀並未依據卷內
訴訟資料，具體指摘原判決不適用何種法則或如何適用不當，或
所指摘原判決違法情事，顯與法律規定得為第三審上訴理由之違
法情形，不相適合時，均應認其上訴為違背法律上之程式，予以
駁回。本件原審經審理結果，認為上訴人甲○○違背職務交付賄
賂犯行明確，第一審判決論以共同連續非依據法令從事公務或受
公務機關委託承辦公務之人員，關於違背職務之行為，交付賄賂
罪刑，為無不合，予以維持，駁回上訴人在第二審之上訴，已詳
敘其調查、取捨證據之結果及憑以認定犯罪事實之心證理由。並
就上訴人主張渠於台灣台北監獄管理員劉義郎調查時，主動坦承
犯行，所為合於自首規定，應予免除其刑乙節，認非可採，予以
論述、說明甚詳。就形式上觀察，原判決要無採證認事違背經驗
法則、論理法則或理由不備等違背法令之情形。而上訴人於台灣
台北監獄管理員劉義郎對渠為個別談話時，曾主動坦認本件行賄
犯行，固據劉義郎於原審審理時到庭結證屬實，然劉某並非刑法
第六十二條所指職司偵查犯罪職務之該管公務員，是上訴人縱對
渠坦認本件犯罪事實，亦非屬該條所規定之「自首」行為。且據
劉某於原審審理時證稱上訴人並未委託伊向有偵查權之公務員自
首，至上訴人雖曾表示願接受法律制裁，亦不能逕認渠有委託劉
某自首情事；再觀諸上訴人於台灣台北監獄所具自白書，旨在陳
述渠與陳麒宇、康寧秋等人共同交付賄賂之過程及請監獄長官給
予自新機會，既未委託該監獄人員代為自首，亦無請監獄將之轉
送有偵查犯罪權限之該管機關之意。是原判決認所為與自首規定
不符，而未依貪污治罪條例第八條第四項規定，免除其刑，要無
不合，所為該部分理由之論敘，亦無前後矛盾情形。是上訴意旨
執以指摘原判決違背法令，乃係就原判決已說明事項或屬原審採
證認事職權之適法行使，徒憑自己見解，任意指摘為違法，且仍
為單純事實之爭執，要難謂為適法之第三審上訴理由。依上揭說
明，本件上訴顯屬違背法律上之程式，應予駁回。
據上論結，應依刑事訴訟法第三百九十五條前段，判決如主文。
中    華    民    國  九十五  年    四    月   十九   日
                      最高法院刑事第八庭
                          審判長法官  張  淳  淙
                                法官  張  春  福
                                法官  呂  丹  玉
                                法官  洪  昌  宏
                                法官  蔡  彩  貞
      本件正本證明與原本無異
                                      書  記  官
中    華    民    國  九十五  年    四    月  二十六  日
                                                      Ｑ


司法院資訊處製作；財團法人民間司法改革基金會備份。
